臺灣桃園地方法院行政訴訟判決　
110年度交字第469號
原      告  張凱維  
被      告  桃園市政府交通事件裁決處
                      設桃園市○○區○○路00號7至8樓
代  表  人  張丞邦    住同上
訴訟代理人  黃一鳴律師
上列當事人間交通裁決事件，原告不服被告民國110年9月22日桃
交裁罰字第58-DAMB60283號裁決，提起行政訴訟，本院判決如下
：
    主  文
原告之訴駁回。
訴訟費用新臺幣參佰元由原告負擔。
    事實及理由
壹、程序部分
一、本件原告不服被告於民國110年9月22日以桃交裁罰字第58-D
    AMB60283號裁決書（下稱原處分）所為之裁決，向本院提起
    撤銷訴訟，依兩造書狀所述各節及卷內資料所示，本件事證
    已臻明確，本院認無經言詞辯論之必要，爰依行政訴訟法第
    237 條之7 之規定，不經言詞辯論而為判決。
貳、實體部分
一、事實概要：原告於110年8月2日22時26分許，騎乘車牌號碼0
    00-0000號超大型重機車（下稱系爭機車），行經桃園市蘆
    竹區上竹五街與大竹路口時闖紅燈左轉，為桃園市政府警察
    局蘆竹分局（下稱舉發機關）大竹派出所員警攔停並當場以
    掌電字第DAMB60283號舉發違反道路交通管理事件通知單（
    下稱系爭舉發單）舉發其違反道路交通管理處罰條例（下稱
    道交條例）第53條第1項規定，惟原告拒絕簽收系爭舉發單
    。嗣原告於110年8月12日以信函提出陳述意見，被告於110
    年9月22日仍認其於上開時、地有「駕車行經有燈光號誌管
    制之交岔路口闖紅燈」之違規事實明確，乃依道交條例第53
    條第1項、第63條第1項第3款規定，以原處分裁處原告罰鍰
    新臺幣（下同）2,700元，並記違規點數3點，原處分並於11
    0年9月27日送達予原告。原告不服原處分，於110年10月4日
    向本院提起本件行政訴訟。
二、原告起訴主張：監視器畫面應限於刑案偵辦使用，不得用以
    取締交通違規，且本件無法證明原告有違規行為，該處也未
    依規定設置警告標誌逕行舉發，畫面中亦無法證明該車輛是
    原告駕駛。又本人認為並無違規事實故未簽收，是系爭舉發
    單所載亦明顯有誤等語。並聲明：原處分撤銷。
三、被告則以：
　㈠按道交條例第4條第2項規定：「駕駛人駕駛車輛、大眾捷運
    系統車輛或行人在道路上，應遵守道路交通標誌、標線、號
    誌之指示、警告、禁制規定，並服從執行交通勤務之警察或
    依法令執行指揮交通及交通稽查任務人員之指揮。」、第53
    條第1項規定：「汽車駕駛人，行經有燈光號誌管制之交岔
    路口闖紅燈者，處新臺幣一千八百元以上五千四百元以下罰
    鍰。」、第63條第1項第3款規定略以：「汽車駕駛人有下列
    各款所列條款之一者，除依原條款處罰鍰外，並予記點：三
    、有…第五十三條…情形之一者，各記違規點數三點。」。復
    按道路交通安全規則第102條第1項第1款規定：「汽車行駛
    至交岔路口，其行進、轉彎，應依下列規定：一、應遵守燈
    光號誌或交通指揮人員之指揮，遇有交通指揮人員指揮與燈
    光號誌並用時，以交通指揮人員之指揮為準。」、道路交通
    標誌標線號誌設置規則第170條第1項前段規定：「停止線，
    用以指示行駛車輛停止之界限，車輛停止時，其前懸部分不
    得伸越該線」、第206條第1項第5款第1目規定：「行車管制
    號誌各燈號顯示之意義如左：五、圓形紅燈(一)車輛面對圓
    形紅燈表示禁止通行，不得超越停止線或進入路口。」。
　㈡為促使駕駛人回歸於對標線之認知，同時兼顧執法技術層面
    與大眾接受程度，茲將面對圓形紅燈時超越停止線或闖紅燈
    之認定敘述如后提供參考：㈠車輛面對圓形紅燈時仍逕予穿
    越路口至銜接路段，含左轉、直行、迴轉及右轉（依箭頭綠
    燈允許行駛者除外）即視為闖紅燈之行為。㈡有繪設路口範
    圍者：車輛無視於紅燈警示，有穿越路口之意圖，而車身已
    伸入路口範圍亦視同闖紅燈；若僅伸越停止線而未達路口範
    圍者，則視為不遵守標線指示（可以處罰條例第六十條第三
    項之規定處分之）。㈢無繪設路口範圍者：以車輛無視於紅
    燈號誌，而有穿越路口之企圖，其車身並已伸越停止線並足
    以妨害其他方向人（若有行人穿越道）、車通行者亦以闖紅
    燈論處；若僅車身伸越停止線則以不遵守標線指示視之。㈣
    目前交岔路口已繪設網狀黃線區者暫以該範圍視作路口，未
    繪設者請公路主管機關依內政部警政署六十五年二月十六日
    警署交字第００二四九號函之規定視路況車況繪設路口範圍。
    ㈤另路口設有照相設施者並請有關單位依會議結論之認定標
    準配合調整以更能明確認定(參照交通部82年4月22日交路字
    第009811號函)。
　㈢末按違反道路交通管理事件統一裁罰基準及處理細則第11條
    第1項第1款規定：「行為人有本條例之情形者，應填製舉發
    違反道路交通管理事件通知單（以下簡稱通知單），並於被
    通知人欄予以勾記，其通知聯依下列規定辦理：一、當場舉
    發者，應填記駕駛人或行為人姓名、性別、出生年月日、地
    址、身分證統一編號及車主姓名、地址、車牌號碼、車輛種
    類。被查獲之駕駛人或行為人為受處分人時，應於填記通知
    單後將通知聯交付該駕駛人或行為人簽名或蓋章收受之；拒
    絕簽章者，仍應將通知聯交付該駕駛人或行為人收受，並記
    明其事由及交付之時間；拒絕收受者，應告知其應到案時間
    及處所，並記明事由與告知事項，視為已收受。」。
　㈣依舉發機關110年8月30日蘆警分交字第1100024007函略以：
    「…經檢視本分局行車紀錄器及路口監錄影像(如附件)，旨
    揭大型重機車於本轄蘆竹區大竹路往大園方向行駛，駛至大
    竹路與上竹五街交岔路口時，無視該路口大竹路上號誌為紅
    燈，仍逕自超越停止線穿越路口左轉駛入上竹五街，適本分
    局員警於對向停等紅燈時，全程目擊違規過程，即予以攔查
    告發，違規事實明確，本分局以『駕車行經有燈光號誌管制
    之交岔路口闖紅燈(闖紅燈左轉)』予以舉發核無違誤…」。再
    依採證影片內容，路口監視器影片時間2021/08/02 22：24
    ：28時，路口燈光號誌轉為紅燈，於22：24：41至22：24：
    46時，原告騎乘系爭大型重機車於路口燈光號誌仍為紅燈逕
    自超越停止線並左轉。準此，系爭車輛確有「駕車行經有燈
    光號誌管制之交岔路口闖紅燈」之違規行為甚明。
　㈤且按「當場舉發」交通違規並不以攝影或照相存證為其要件
    ，亦不以舉發錄影或照片為唯一之證明方法，若舉發員警係
    親眼見聞違規經過，並經以證人之身分具結後為證述，此員
    警證詞仍不失為證明方法之一種。若強求各種交通違規行為
    均需以照片為其裁罰依據，事實上殆不可行，蓋諸多違規行
    為之發生係難以預期，違規狀態稍縱即逝，無法期待舉發員
    警就一瞬間突發之交通違規行為，於發現後能即時攝影取證
    ，事實上僅能仰賴舉發員警親身目睹所見為之，別無其他舉
    證之可能，復倘查無其他證據顯示本件舉發員警有誤認或故
    意構陷之情事，自難以舉發員警無法提出其他證據佐證，即
    認其所述不可採信(參照臺灣臺中地方法院行政訴訟判決107
    年度交字第103號)。再者，舉發機關員警之「目睹」為憑，
    然依道路交通管理處罰條例第4條第2項規定：「駕駛人駕駛
    車輛或行人在道路上，應遵守道路交通標誌、標線、號誌之
    指示、警告、禁制規定，並服從執行交通勤務之警察或依法
    令執行指揮交通及交通稽查任務人員之指揮。」足見警察係
    屬道路交通事件之執行機關。警察既屬執勤機關，故其依據
    執勤當場觀察所得，據為交通裁罰之基礎，本係國家機關執
    法之具體型態之一，自難貶抑簡化認其係屬員警個人之「目
    睹」而不足採信，此由道路交通管理處罰條例第7條之2亦規
    定如有當場不能或不宜攔截之情形，得由執法機關「逕行舉
    發」等情，顯見員警依其「目睹」所視，本得作為裁罰之基
    礎，要無疑義。尤其交通違規之態樣眾多，若干違規行為本
    質上均屬瞬間（例如闖紅燈、違規轉彎、未使用方向燈、未
    繫安全帶等），客觀上自難要求執法員警採取科學儀器攝錄
    始得舉發，否則即失國家設置交通員警維持交通秩序之目的
    (參照臺灣臺中地方法院行政訴訟判決106年度交字第173號)
     。從而，本件舉發員警目睹原告於上開時、地駕駛系爭車
    輛有闖紅燈之違規情事，遂予以攔查並舉發違規並提供影片
    佐證，洵屬有據。交通警察製單舉發違反道交條例所列之違
    規事實，本質上為行政處分，係公務員基於職務上之權力，
    依法就特定之具體事件所為之具公法上效果之單方面行政行
    為，基於公務員為公法上行為具有公信力之原則，該行政行
    為當可被推定為真正，其據以依法處分之事實認定亦為正確
    無誤，本此公信原則，乃立法者賦予行政機關制定違反道路
    交通事件統一裁罰基準及處理細則，以達其維護交通秩序、
    安全之行政目的。
　㈥原告稱「未依規定設置警告標誌逕行舉發」等語，惟依道交
    條例第7條之2第3項之規定，僅在道交條例第7條之2第1項第
    9款(行車速度超過規定之最高速限或低於規定之最低速限)
    情形者，始依同條第3項之規定需「設立警示牌面警示用路
    人」。且本件係原告闖紅燈為員警當場舉發之情形，非屬道
    交條例第7 條之2第1項第9款之情形，未適用同法條第3項之
    規定，原告所述實為於法自有誤會而無足採信。
　㈦又原告主張監視器畫面不應用來取締交通違規一節，惟參照
    臺北高等行政法院106年交上字第107號判決略以：「…依道
    路交通管理處罰條例第1條之規定，已揭示該條例之立法目
    的乃為加強道路交通管理，維護交通秩序，確保交通安全。
    公務機關於一定範圍及程度，利用個人資料取締交通違規，
    以維護道路交通安全，應認係為防止他人權益之重大危害，
    為增進公共利益所必要（個資法第16條第2款、第4款參照）
    ，核與一般社會通念，尚無相違。由竹市監視系統要點第1
    點規定，既可知竹市府所設置之路口監視系統係以『維護治
    安及交通秩序，保障人民權益』為目的，如監視錄影畫面並
    非作為逕行舉發交通違規使用，而係經當事人或利害關係人
    依相關規定申請調閱或複製作為佐證證明行為人有違反道交
    條例之行為致生危害於交通秩序及交通安全，應有助於維護
    交通秩序及交通安全，而與上述立法目的無違…」，本件違
    規事實為警員當場目睹後而為舉發者，採證畫面為路口監視
    器畫面，僅係用以輔助證明而已，依上開判決之意旨，本件
    以監視器畫面輔助證明原告違規，應無違誤。
　㈧另關於原告指出系爭舉發單明顯有誤之部分，行政程序法第1
    01條第1項規定：「行政處分如有誤寫、誤算或其他類此之
    顯然錯誤者，處分機關得隨時或依申請更正之」；違反道路
    交通管理事件統一裁罰基準及處理細則第33條第2項前段規
    定「違反道路交通管理事件，處罰機關受理後發現舉發錯誤
    或要件欠缺，可補正或尚待查明者，退回原舉發機關查明補
    正後依法處理」，足見道路交通管理事件，處罰機關受理後
    發現舉發錯誤，且係屬行政處分誤寫、誤算或其他類此之顯
    然錯誤者，舉發機關仍得隨時更正之(參照臺灣高雄地方法
    院108 年交字第195號行政判決)。系爭舉發單上的簽收情形
    記載錯誤，經舉發機關更正，並無違法性問題。是以，系爭
    車輛因有「駕車行經有燈光號誌管制之交岔路口闖紅燈」之
    情，該當道交條例第53條第1項規定所定要件，原處分並無
    違誤等語置辯。並聲明：原告之訴駁回。
四、本件爭點：違規事實是否明確？路口監視器錄影於本件是否
    具有證據能力與證據力？本件舉發有無違法？
五、本院之判斷：
  ㈠按汽車駕駛人，行經有燈光號誌管制之交岔路口闖紅燈者，
    處1800元以上5400元以下罰鍰；汽車駕駛人有第53條情形者
    ，除依原條款處罰鍰外，並予記違規點數3 點，道交條例第
    53條第1 項、第63條第1 項第3 款分別定有明文。次按停止
    線，用以指示行駛車輛停止之界限，車輛停止時，其前懸部
    分不得伸越該線；行車管制號誌圓形紅燈之意義，係指車輛
    面對圓形紅燈表示禁止通行，不得超越停止線或進入路口，
    道路交通標誌標線號誌設置規則第170 條第1 項前段、第20
    6 條第5 款第1 目規定甚明。又按交通部82年4 月22日交路
    字第009811號函釋意旨認為：「為促使駕駛人回歸於對標
    線之認知，同時兼顧執法技術層面與大眾接受程度，茲將面
    對圓形紅燈時超越停止線或闖紅燈之認定敘述如後提供參考
    ：⑴車輛面對圓形紅燈時仍逕予穿越路口至銜接路段，含左
    轉、直行、迴轉及右轉（依箭頭綠燈允許行駛者除外）即視
    為闖紅燈之行為。」，上開函釋內容，除紅燈右轉部份，因
    道交條例於94年12月28日修正增訂第53條第2 項規定，而不
    再視為同條第1 項規定之闖紅燈外，其餘關於闖紅燈之認定
    標準，經核與該條例第53條第1 項規定意旨無違，本院自得
    予以酌適用。
  ㈡本院依職權勘驗卷附採證光碟之結果略以：
  ⒈行車紀錄器.MOV：影像為警備車之行車紀錄器畫面，日期為
    「2021/08/02」，警備車於市區道路上巡邏。於「22：28：
    13」即影片時間1分8秒時，警備車於內側車道直行，並可見
    前方十字路口號誌已為圓形紅燈，雙向車流均於路口停止線
    暫停。於「22：28：17」即影片時間1分12秒時，可見一部
    後座搭載乘客之機車（下稱系爭機車）自對向車道進入路口
    並左轉彎，警備車即進入路口後右轉彎進行追截。於「22：
    28：30」即影片時間1分25秒時，警備車至系爭機車後方約1
    0公尺處時即開啟車頂警示燈，並可見系爭機車為紅牌大型
    重機車，系爭機車隨後靠路邊配合稽查。
  ⒉密錄器.MP4：影像為員警之密錄器畫面，日期為「2021/08/0
    2」，員警已將系爭機車攔停並檢查證件後歸還。於「22：2
    4：16」時，員警要求原告於舉發通知單上簽收，原告拒絕
    簽收並稱不確定有無闖紅燈。員警隨後告知5天後可繳納或
    查詢，原告稱有問題會提起申訴。
  ⒊路口監視器.ts：影像為路口固定式監視器廣角畫面，日期為
    「2021/08/02」，畫面左下角並註記地點為「大竹路、上竹
    五街_1/16（廣）全景（大竹路、上竹五街）」。於「22：2
    4：28」時，大竹路之路口號誌變換為圓形紅燈，上竹五街
    之號誌則由圓形紅燈變為圓形綠燈。於「22：24：32」時，
    系爭機車自畫面右下角出現並駛至路口停止線處停等紅燈號
    誌，此時可見。於「22：24：41」時，路口號誌尚未變換，
    大竹路之號誌仍為圓形紅燈，而系爭機車即起步超越停止線
    進入路口左轉彎。而對向車道距離路口約20公尺之警備車即
    進入路口右轉彎在後追截。於「22：25：00」時，大竹路之
    路口號誌再變換為圓形綠燈。
  ⒋車牌監視器.ts：影像為道路上方固定式監視器畫面，日期為
    「2021/08/02」，畫面左下角並註記地點為「大竹路、上竹
    五街_3/16（車）上竹五街往上興路」。於「22：24：47」
    時，畫面下方出現系爭機車往畫面上方通行，並可見系爭機
    車之車牌號碼為「LGE-1358」號。於「22：24：50」時，警
    備車亦自畫面下方出現，開啟車頂警示燈在系爭機車後方跟
    追。
  ⒌上開勘驗內容，業經當庭製作勘驗筆錄在卷可參（本院卷第6
    6至76頁），所見畫面亦與卷附影像擷取照片相符（本院卷
    第50至51頁），並寄送兩造表示意見，原告於111年3月17日
    收受上開勘驗筆錄，此有本院行政訴訟庭送達證書1紙可稽
    （見本院卷第72頁），而原告迄未表示意見。
  ㈢依勘驗結果所呈，系爭機車在內側車道停止時，其所面對之
    路口號誌已為圓形紅燈，難謂原告有不知該處號誌之可能。
    而其見左右無來車即起步超越停止線進入路口左轉駛向銜接
    路段，而在對向車道駕駛警備車之員警，亦能觀察路口號誌
    與系爭機車闖紅燈左轉之過程，並無誤判或誤認違規車輛之
    虞。是原告駕車駛至該處，顯係在面對圓形紅燈號誌時仍闖
    越停止線並通過路口，已構成闖紅燈之違規行為。原告前開
    主張，尚難憑採。是原告有駕駛系爭車輛，行經有燈光號誌
    管制之交岔路口闖紅燈之情事，堪以認定。
  ㈣至原告雖主張監視器畫面僅能作為刑事偵查之依據，不得用
    以處理交通裁決，違反個人資料保護法（下稱個資法）而不
    具證據能力等語云云。然本院查：
  ⒈按國家機關行使權力均須受法之節制，隱私權雖非憲法明文
    列舉之權利，惟基於人性尊嚴與個人主體性之維護及人格發
    展之完整，並為保障個人生活秘密空間免於他人侵擾及個人
    資料之自主控制，隱私權乃為不可或缺之基本權利，而受憲
    法第22條所保障。其中就個人自主控制個人資料之資訊隱私
    權而言，乃保障人民決定是否揭露其個人資料、及在何種範
    圍內、於何時、以何種方式、向何人揭露之決定權，並保障
    人民對其個人資料之使用有知悉與控制權及資料記載錯誤之
    更正權。又他人之私密領域及個人資料自主，在公共場域亦
    有可能受到干擾，而超出可容忍之範圍，該干擾行為亦有加
    以限制之必要。蓋個人之私人生活及社會活動，隨時受他人
    持續注視、監看、監聽或公開揭露，其言行舉止及人際互動
    即難自由從事，致影響其人格之自由發展。尤以現今資訊科
    技高度發展及相關設備之方便取得，個人之私人活動受注視
    、監看、監聽或公開揭露等侵擾之可能大為增加，個人之私
    人活動及隱私受保護之需要，亦隨之提升。是個人縱於公共
    場域中，亦應享有依社會通念得不受他人持續注視、監看、
    監聽、接近等侵擾之私人活動領域及個人資料自主，而受法
    律所保護。惟在公共場域中個人所得主張不受此等侵擾之自
    由，以得合理期待於他人者為限，亦即不僅其不受侵擾之期
    待已表現於外，且該期待須依社會通念認為合理者（司法院
    釋字第585號、第603 號及第689 號解釋參照）。依此等解
    釋意旨，縱使在公共場域中，人民仍應有得合理期待不受侵
    擾之隱私權保障及個人資料自主權，但此期待以須依社會通
    念認為合理者為前提，例如：同一事件活動，對於身處同一
    公共場域之人而言，並不具隱私合理期待，但對非同在現場
    之第三者而言，即應具有隱私合理期待。
  ⒉原告駕駛系爭機車於事實概要欄所載時、地有闖紅燈之違規
    行為，已經舉發機關員警在場目睹，亦有警備車行車紀錄器
    佐證員警發覺違規並予以攔查之始末，原告駕駛系爭機車移
    動之路徑為公共場域之不特定人所得共見共聞，對於包含現
    場值勤員警在內之人自無合理隱私期待可言。何況，本件係
    因舉發機關員警製單舉發後，原告提起申訴，舉發機關始調
    取系爭地點監視器錄影畫面還原案發現場之狀況，以作為原
    告違規事實之佐證，而原告既對於舉發員警本無隱私之合理
    期待可言，則其以人權（隱私權）保護及違反個資法為由，
    將舉發機關事後調取監視器錄影畫面視為侵犯其人權之執法
    行為，顯屬無據。
  ⒊再者，以監視科技設備當作執法工具，之所以會引起隱私保
    護之爭議，應在於避免個人之私人生活及社會活動，隨時受
    國家持續注視、監看、監聽或公開揭露，其言行舉止及人際
    互動即難自由從事，致影響其個人人格之自由發展，因此倘
    僅以取締交通違規事件為由，允許以監視科技設備作為執法
    工具，執法人員得事後觀看監視畫面作為取締違規之手段，
    將使國家機關得全面介入人民生活之私領域，個人私密領域
    及資料自主將無所遁形，受到過度之侵擾，恐有違反比例原
    則之虞，故以科學儀器取得證據資料證明交通駕駛行為違規
    ，依法固得逕予舉發，但前開科學儀器應採固定式，並定期
    於網站公布其設置地點為法定要件（道交條例第7 條之2 第
    1 項第7 款、第2 項規定參照）。然而，本件之案例事實與
    此情況顯有不同，本件舉發機關並非以不附理由、廣泛且無
    差別地調取監視器錄影畫面方式取得取締交通違規之證據資
    料，而係在已確知原告有違規行為後，本於警察職權行使法
    第2 條規定為證據之事後蒐集，並非事先即予全程監視，自
    無前述過度侵犯個人隱私之疑慮，亦無違反比例原則。從而
    原告執此主張舉發機關員警事後調閱路口監視器影片，有違
    個資法之規定云云，容有誤會，尚非可採。準此，卷附採證
    光碟內所附之路口監視器影片，係有合法之證據能力，得採
    為本件裁判之基礎，且影片完整呈現違規經過，亦有充足之
    證據力，足認原告駕駛系爭機車闖紅燈之違規事實明確。
  ㈤又本件乃舉發員警發覺違規後立即追截攔停並當場掣單舉發
    ，係屬當場舉發，而非道交條例第7條之2規定之逕行舉發。
    再者，逕行舉發亦僅有對於違反速限規定之違規須設置測速
    取締標誌作為合法舉發之前提。就本件闖紅燈違規而言，並
    無需設置違規警示標誌之規定，且原告為合法持有駕駛執照
    之成年駕駛人（見本院卷第62頁），對於見路口紅燈號誌應
    依停止線停止不得闖越之交通常識，豈能推諉不知？又怎需
    仰賴其他警示標誌方知遵守？是原告主張純屬臨訟卸責之詞
    ，並非可採，舉發員警予以當場舉發難認有何違法。
六、綜上所述，原告於事實概要欄所載時、地，面對圓形紅燈號
    誌，仍超越停止線進入路口左轉彎，自有行經有燈光號誌管
    制之交岔路口闖紅燈之情事。從而，被告依道交條例第53條
    第1項、第63條第1項第3款（原處分漏載第3款）、第92條第
    6項規定，以原處分對原告裁處罰鍰2,700元，並記違規點數
    3點，核無違誤。原告訴請撤銷原處分，為無理由，應予駁
    回。
七、本件事證已臻明確，兩造其餘攻擊、防禦方法及所提證據，
    經核均與判決結果不生影響，爰不一一論列，併此敘明。
八、本件訴訟費用額確定為第一審裁判費300 元，爰依行政訴訟
    法第98條第1 項規定，由敗訴之原告負擔。
中　　華　　民　　國　　111 　年　　5 　　月　　12　　日
                  行政訴訟庭　法　官　徐  培  元
上為正本係照原本作成。
如不服本判決，應於判決送達後20日內，向本院提出上訴狀並表
明上訴理由（原判決所違背之法令及其具體內容或依訴訟資料可
認為原判決有違背法令之具體事實），其未載明上訴理由者，應
於提出上訴後20日內向本院補提理由書（上訴狀及上訴理由書均
須按他造人數附繕本，如未按期補提上訴理由書，則逕予駁回上
訴），並應繳納上訴裁判費新臺幣750元。
中　　華　　民　　國　　111 　年　　5 　　月　　12　　日
                              書記官  吳  文  彤